【裁判字號】    97,裁,4564
【裁判日期】    970925
【裁判案由】    退休
【裁判全文】
最  高  行  政  法  院  裁  定
                                      97年度裁字第4564號
聲  請  人  甲○○
上列聲請人因與相對人銓敘部間退休事件，對於中華民國97年6
月20日本院97年度裁字第3297號裁定，聲請再審，本院裁定如下
：
    主  文
再審之聲請駁回。
再審訴訟費用由聲請人負擔。
    理  由
一、按對於確定裁定聲請再審，應依行政訴訟法第283條準用第
    277條第1項第4款之規定表明再審理由，此為必須具備之程
    式。所謂表明再審理由，必須指明確定裁定有如何合於再審
    事由之具體情事，始為相當。倘僅泛言有何條款之再審事由
    ，而無具體情事者，尚難謂已合法表明再審理由。如未表明
    再審理由，法院無庸命其補正。
二、本件聲請人前因退休事件提起行政訴訟，經本院民國（下同
    ）94年度判字第629號判決駁回後，曾先後2次提起再審之訴
    ，均經本院分別以96年度判字第1549號判決駁回及97年度裁
    字第3297號裁定駁回各在案。茲聲請人復對本院最近一次，
    即97年度裁字第3297號裁定（下稱原確定裁定）聲請再審，
    其聲請意旨略謂：本院96年度判字第1549號判決以優存要點
    並無違背行政程序法第6條，其用法顯已錯誤，又相對人未
    經法律明確授權，擅自修正優存要點，相關判決未予指摘，
    亦違背司法院釋字第568號、第443號及第609號解釋，再者
    ，公教人員退休金其他現金給與補償金發給辦法僅為命令，
    卻逾越公務人員退休法第8條第2項及第6條第4項規定，使領
    月退休金人員遭受嚴重傷害，顯已違反司法院釋字第443號
    及第609號解釋之法律保留原則，本院96年度判字第1549號
    判決亦違背司法院釋字第447號解釋、中央法規標準法第5條
    及第6條規定，此外聲請人以簡派10職等年功薪1級690薪點
    退休，相對人竟扣繳退撫基金費用，以新臺幣43,065元計算
    退休金，要屬違誤，另84年1月5日84台中特四字第1077687
    號函係行政命令，其效力不能超越法律，相對人應依公務人
    員退休法第1條及其施行細則第26條規定扣繳退撫基金數額
    云云。核其狀陳各節，無非對本院94年度判字第629號判決
    及原確定裁定前之本院96年度判字第1549號再審判決主張有
    如何再審之事由，然對其所再審之原確定裁定以其再審訴狀
    內表明之再審理由，係重述其在前訴訟程序業已主張而為原
    確定判決摒棄不採之陳詞，而對於本院96年度判字第1549號
    再審判決究有如何合於行政訴訟法第273條第1項第1款所定
    再審事由之具體情事，則未據指明，其再審之訴為不合法而
    駁回其再審之訴，究有如何合於行政訴訟法第273條第1項第
    1款規定之具體情事，則未據指明，依上開規定及說明，其
    再審之聲請自非合法，應予駁回。
三、據上論結，本件聲請為不合法。依行政訴訟法第283條、第
    278條第1項、第104條、民事訴訟法第95條、第78條，裁定
    如主文。
中    華    民    國    97    年    9     月    25    日
                    最高行政法院第五庭
                        審判長法官  劉  鑫  楨
                              法官  胡  方  新
                              法官  黃  淑  玲
                              法官  吳  慧  娟
                              法官  曹  瑞  卿
以  上  正  本  證  明  與  原  本  無  異
中    華    民    國    97    年    9     月    25    日
                              書記官  吳  玫  瑩


司法院資訊處製作；財團法人民間司法改革基金會備份。
